# 关联方抵消问题

提问人：dotaauditor 时间：2020-10-10 08:05:08
背景：A公司承揽的总包合同，部分分包给非关联方B，B将其中一部分业务承包给A公司的子公司C。
请教陈版主：C取得的该部分收入是否应该在A合并层面抵消？有什么判定条件？

回答人：chenyiwei
一般理解，因为A是总包方，应当已经按总额法确认了对业主的全部收入。此时C向A提供施工劳务（分包）的收入和成本属于集团内部交易，正常予以抵销。
如果A并未确认全部总包收入和成本（这种做法可能存在，但疑问较大），则在合并报表层面应对照新收入准则第三十四条对总额法/净额法的判断标准予以重新考虑，将A、C作为一个整体确认整个集团的对外收入和成本。